SERGE KEITA

POINTS FORTS

- 4 Capacité d'analyse capacité à analyser des données complexes, à identifier des tendances significatives
- 🖓 Résolution de problème comprendre les besoins métier et proposer des solutions techniques appropriées
- Travail d'équipe Collaborer en équipe pour mettre en œuvre des solutions data

COMPÉTENCES

- Programmations: Python, Scala, Java, Rust
- Machine/Deep learning: NLP, KNN, K-means, SVM, Linear & logistic regression ...
- SQL & NoSQL: MySQL, MariaDB, MongoDB
- FastAPI, Administration linux
- GitHub & Github Action / Gitlab
- Docker, Kubernetes, Ansible, Terraform, AWS

CERTIFICATIONS

- AWS Cloud Quest: Machine Learning
- AWS Solutions Architect Associate
- HarshiCorp Terraform Associate 003
- Certification CISCO CCNA1
- Certification AZ 900 (2022)
- TOEIC

LANGUAGES

- English (Fluent)
- French (Fluent)

Data Enthousiaste | Machine Learning | Devops Cloud | Python Développeur



PROFILE

Fort d'une expérience internationale et d'un master en Big Data & Artificial Intelligence, j'ai acquis de solides connaissances en programmation, machine learning et le déploiement de solutions informatiques sur AWS. Passionné par la data, j'aime explorer de nouvelles idées et proposer des solutions créatives pour relever les défis du domaine.

EXPERIENCES

Consultant Devops Cloud AWS Data Scientest X Storm Reply - POEI

12/2023 - 04/2024

PARIS

- Conception d'architectures AWS pour le déploiement de services web
- Terraform & services AWS: ECS, RDS, CLOUDFRONT, ALB, EFS, S3 ...
- GitHub Action & Pytest
- Kubernetes / Docker / FastAPI & Linux

Consultant Data & Cyber **HEADMIND PARTNERS**

02/2023 - 08/2023

PARIS

- Programmation d'un outil d'analyse de risque sécurité/d'audit
- Implémentation et entrainement d'un model de classification de fichier confidentiel DLP
- Création d'un model d'analyse de risque sécurité basé sur du Natural Language Processing (NLP)

Data Scientist DATAXLAB

08/2022 - 01/2023

LAS VEGAS

Développement d'un model pour de la détection de bactéries.

- Collecte, nettoyage et préparation des données
- Création du model de segmentation d'image non supervisé (WNET)
- Analyse et présentation des résultats du model Anglais

Développeur Python & Rust

06/2022 - 08/2022 LOS ANGELES

- **LEDR TECHNOLOGIES**
- Programmation de fonctions en Python • Migration d'une grande partie des fonctions en Rust

FORMATIONS

EFREI Paris

Devops Cloud Engineer 2023 - 2024 **Data Scientest PARIS** 2020 - 2023 Big Data & Al Engineer

Lincence Informatique Université Claude Bernard Lvon 1

2017 - 2020 LYON

PARIS